# 海域换土地

提问人：taoyi4408 时间：2016-02-29 18:46:43
请问陈版主：甲公司与政府签订协议，将取得的海域填海造地，建成后政府收回海域使用权及经填海形成的国有建设用地，支付价格为甲公司取得海域使用权所缴纳的海域使用金、填海成本、补偿费及相关罚款等费用总额（实际取得价款低于上述费用总额）。甲公司通过招牌挂重新获得该土地使用权。甲公司确认土地的价值，按照支付的摘牌价确认收入，确认海域使用权资产处置损失；还是不确认资产损失，增加土地的价值，即土地价值=摘牌价+海域处置损失。非常感谢！

回答人：chenyiwei
建议考虑：此处所述各交易步骤是否为一开始就一并筹划好的一揽子交易，各交易步骤之间是否互为前提，相关损失在签约时能否合理预见等。

提问人：taoyi4408 时间：2016-02-29 22:41:07
陈版主，如为一揽子交易，各交易步骤互为前提，但政府支付的价格无法预测，损失或收益不确定。不确认资产（海域使用权）损失？增加土地资产价值？谢谢！

回答人：chenyiwei
如果“政府支付的价格无法预测，损失或收益不确定”，则很难说是一揽子交易，这时还是应当计入损益。

提问人：zhangxuesong 时间：2016-03-01 13:41:59
陈版主：此为海域证换土地证的业务，现已成为地方政府较为普遍的换证方式，企业与政府签定的协议中已明确：海域先收储、后招拍挂土地，前后为同一地块（招拍挂日期晚于协议）。招拍挂前，企业已将相关海域成本递交政府部门，且海域补偿金额已在补充协议中明确，证明企业在处置该笔交易时的损益是已知的，确定的，只是对该损失的发生如何处置在协议中没有约定，该笔交易是不是能判定为一揽子交易，损失实质上是否属于换证费用?增加新增土地成本？

回答人：chenyiwei
企业在处置该笔交易时的损益是已知的，确定的，不能证明各环节是一揽子交易。如果最终能否获得土地使用权有不确定性，也不确定拍卖的成交价格，则还是应分为两个业务分别处理。

提问人：zhangxuesong 时间：2016-03-01 22:12:21
符合各交易步骤是作为一个整体一并筹划和确定下来的特点，整个交易过程间隔很短，一两个月。

回答人：chenyiwei
如果整个交易的结果基本确定、时间很短的，则还要考虑第一步骤的损失金额在一开始就能否合理预见和可靠估计。如果能，则属于一揽子交易；如果不能，则我理解还是不能作为一揽子交易。